臺灣高雄地方法院刑事判決　　　　　　　100年度訴字第940號
公　訴　人　臺灣高雄地方法院檢察署檢察官
被　　　告　郭啟興
指定辯護人　楊啟志律師
上列被告因違反毒品危害防制條例案件，經檢察官提起公訴（10
0 年度偵字第18742 號），本院判決如下：
    主  文
郭啟興犯如附表一所示之罪，各處如附表一主文欄所示之刑（含
主刑及從刑）。應執行有期徒刑拾肆年，扣案如附表二編號1 、
2 所示之物，均沒收銷燬之；如附表二編號3 至5 所示之物，均
沒收之；未扣案之販賣第二級毒品所得新臺幣捌仟元均沒收，如
全部或一部不能沒收時，以其財產抵償之。
    事  實
一、郭啟興明知甲基安非他命係毒品危害防制條例所定之第二級
    毒品，不得非法販賣，竟意圖營利，基於販賣甲基安非他命
    之犯意，於附表一所示之時間、地點，販賣甲基安非他命予
    劉和昇2 次、楊茹婷1 次、謝珍2 次，均收取價款（毒品交
    易時間、地點、方式、數量及價格，均詳如附表一所載）。
    嗣經警於民國100 年6 月28日6 時5 分許，前至郭啟興位在
    高雄市○○區○○路一段447 巷27弄10號11號住處，扣得甲
    基安非他命2 小包（驗前淨重分別為0.291 公克、0.073 公
    克，驗後淨重分別為0.286 公克、0.071 公克）；郭啟興所
    有供本件販賣甲基安非他命所用之門號0000000000號行動電
    話1支 （含SI M卡1 枚）、塑膠鏟管1  支、小型空夾鏈袋1
    包，及於同日8   時42分許，至其位在臺南市○○區○○街
    218 號旁雞舍內工寮，扣得甲基安非他命1 盒（驗前淨重為
    0.071 公克、驗後淨重0.066 公克），而循線查悉上情。
二、案經高雄市政府警察局刑警大隊移請臺灣高雄地方法院檢察
    署檢察官偵查起訴。
    理  由
壹、證據能力部分：
一、按被告以外之人（包括證人、鑑定人、告訴人、被害人及共
    同被告等）於檢察事務官、司法警察官或司法警察調查中所
    為之陳述，與審判中不符時，其先前之陳述具有較可信之特
    別情況，且為證明犯罪事實存否所必要者，得為證據，刑事
    訴訟法第159 條之2 定有明文。所謂「前後陳述不符」之要
    件，應就前後階段之陳述進行整體判斷，以決定其間是否具
    有實質性差異，惟無須針對全部陳述作比較，陳述之一部分
    有不符，亦屬之。而所謂「較可信之特別情況」之情形，亦
    應就前後陳述時之各種外部情況進行比較，以資決定何者外
    部情況具有可信性。若陳述係在特別可信之情況下所為，則
    虛偽陳述之危險性即不高，雖係審判外陳述，或未經被告反
    對詰問，仍得承認其有證據能力。本件證人劉和昇於警詢中
    陳稱：伊於100 年3 月19日及同年3 月23日分別向被告郭啟
    興購買甲基安非他命1000元（2 包）、500 元（1 包），均
    完成交易及付款；於本院審理中證稱：被告郭啟興去買甲基
    安非他命時，伊請郭啟興順便幫忙購買，而非向郭啟興購買
    甲基安非他命等語。證人楊茹婷於警詢中陳稱：於100 年3
    月25日向被告郭啟興購買甲基安非他命5,000 元（1 包），
    同日交易完成及付款；於本院審理中證稱：打電話聯絡郭啟
    興之目的係向其借錢，電話中所說的物品係價值5,000 元之
    減肥藥，並非甲基安非他命等語。證人謝珍於警詢中陳稱：
    100 年4 月1 日上午及同年4 月13日晚間，分別向被告郭啟
    興購買甲基安非他命1,000 元（1 包）、500 元（1 包），
    均完成交易及付款；於本院審理中證稱：100 年4 月1 日打
    電話向被告郭啟興借錢，100 年4 月13日發簡訊給郭啟興後
    ，沒有拿到甲基安非他命等語。上開證人於警詢及本院審理
    中之供述已有前後陳述不符之情形，本院審酌販賣毒品罪刑
    甚重，警詢過程當時，被告並未在場，證人劉和昇等3 人較
    不易因人情壓力有所顧忌，而迴避不利被告郭啟興之陳述，
    且並無證據可釋明有何不法取供之情形，足見其等供述具有
    任意性，客觀上應具有較可信之特別情況，且亦為證明犯罪
    事實存否所必要，依上揭規定，證人劉和昇、楊茹婷、謝珍
    於警詢中之證言自有證據能力。
二、本判決所引用之其餘證據資料（詳後引證據），其中傳聞證
    據部分，縱無刑事訴訟法第159 條之1 至第159 條之4 或其
    他規定之傳聞證據例外情形，亦因被告、辯護人、檢察官或
    同意可作為證據使用，或未聲明異議，依刑事訴訟法第159
    條之5 第1 項、第2 項之規定，本院審酌該證據作成之情況
    ，認為適當，應得為證據。
貳、實體部分：
一、訊據被告郭啟興固坦承認識劉和昇、楊茹婷、謝珍，如附件
    所示之通聯譯文係其與劉和昇等人之對話，然否認有何販賣
    甲基安非他命之犯行，辯稱：附件編號1 、2 之通聯係劉和
    昇要向伊借錢，編號3 之通聯係伊向楊茹婷借錢，編號4 之
    通聯意思為何已忘記，然與毒品無關，編號5 之通聯係謝珍
    要向伊借錢，並未販賣毒品予劉和昇、楊茹婷、謝珍等語。
    經查：
  (一)警方於100 年6 月28日6 時5 分許，持本院核發之搜索票，
    前至被告郭啟興位在高雄市○○區○○路一段447 巷27弄10
    號住處搜索，當場扣得第二級毒品甲基安非他命2 包、塑膠
    產管1 支、空夾鏈袋大、小各1 包、門號0000000000號行動
    電話1 支（含SIM 卡1 枚）、監視器1 組等物；於同日7 時
    35分許，前至被告郭啟興位在臺南市○○區○○街218 號旁
    雞舍工寮內搜索，當場扣得甲基安非他命1 盒之事實，業據
    被告郭進興於警詢及偵查中坦白承認（見偵卷第8 至10、14
    9 頁），並有本院之搜索票、高雄市政府警察局搜索扣押筆
    錄、扣押物品目錄表、扣押物品收據、查扣證物照片、高雄
    醫學大學附設中和紀念醫院檢驗報告（見偵卷第32至37、44
    至49、52至56、269 至271 頁）可參，應堪認定。
  (二)被告於上開時地販賣甲基安非他命予劉和昇、楊茹婷、謝珍
    等人之事實，業據證人劉和昇、楊茹婷、謝珍於警詢及偵查
    中證述綦詳。(1)證人劉和昇證稱：伊於100 年3 月19日持用
    0000000000號行動電話撥打，被告持用之0000000000號行動
    電話，購買甲基安非他命2 包共1,000 元，如附件編號1 所
    示之監聽譯文係伊向被告購買甲基安非他命之對話，同日下
    午5 時許，被告親自在高雄市○○區○○路一段447 巷27弄
    13號住處巷口交付伊2 包甲基安非他命，因為之前向被告買
    毒品還沒付錢，所以當場共拿3,000 元給被告。另於100 年
    3 月23日撥打相同之電話，向被告購買甲基安非他命1 包50
    0 元，如附件編號2 所示之監聽譯文係伊向被告購買甲基安
    非他命之對話，大約過了10至15分鐘，被告把甲基安非他命
    放在伊住處窗口，伊在過了幾天之後，在住處巷口看見被告
    ，連同其他日期向被告購買500 元甲基安非他命之欠款，一
    共1,000 元交付被告（見偵卷第120 至126 頁、第143 至14
    6 頁）。(2)證人楊茹婷證稱：伊於100 年3 月25日持用0000
    0000 00 號行動電話，撥打被告持用之0000000000號行動電
    話，購買甲基安非他命1 包5,000 元，如附件編號3 所示之
    監聽譯文係伊向被告購買甲基安非他命之對話，同日下午，
    被告在伊高雄市○○區○○街142 號7 樓之2 住處交付1 包
    甲基安非他命，伊當場交付5,000 元給被告（見偵卷第219
    至221 、233 頁）。(3)證人謝珍證稱：伊於100 年4 月1 日
    上午聯絡被告，向被告購買甲基安非他命1 包1,000 元，如
    附件編號4 所示之監聽譯文係伊向被告購買甲基安非他命之
    對話，被告於當日早上，在伊高雄市○○區○○路105 巷6
    弄4 號8 樓之1 住處附近之超商外，交付甲基安非他命1 包
    ，伊當場交付1,000 元給被告。另於100 年4 月13日，持用
    0000000000號電話傳送如附件編號5 所示之簡訊給被告，原
    本想向被告購買2 包海洛因1000元，希望先付500 元，剩下
    之500 元於4 月16日再付清，被告於當日晚間10時許，前來
    東方路上之撞球場，並表示只剩下1 包500 元之甲基安非他
    命，被告交付該包甲基安非他命，伊當場交付500 元等語（
    見偵卷第242 至246 頁、第254 至257 頁）。此外，並有卷
    附之通聯譯文、本院通訊監察書（見偵卷第163 、167 、16
    9 、170 、282 、283 、285 至286 頁）可佐。另關於證人
    謝珍於100 年4 月1 日上午與被告聯絡購買甲基安非他命之
    方式部分，雖無其他之通聯譯文可資參酌，然參以證人謝珍
    於本院審理中證稱：被告之行動電話只有1 支（見本院卷第
    67頁），及購毒者在無法確定販毒者是否有毒品可供販賣前
    ，通常會先行聯絡毒販是否有毒品可資販賣，而行動電話係
    常用之聯絡方式之一；復佐以被告與證人謝珍雖同住在高雄
    市湖內區，但仍有中山路及東方路之別，縱使證人謝珍親自
    前往被告住處，被告未必在家，而撥打被告之行動電話較能
    確保知悉被告之所在，且方便交易，堪認證人謝珍此次係撥
    打被告之0000000000號行動電話聯絡購買甲基安非他命。
  (三)至被告雖以前開情詞置辯，且證人劉和昇、楊茹婷、謝珍於
    本院審理中均附和其詞，證人劉和昇改證稱：被告前往購買
    毒品時，請被告順便幫忙購買甲基安非他命；證人楊茹婷改
    證稱：100 年3 月25日撥打電話向被告借錢，向被告購買5,
    000 元之減肥藥，而非甲基安非他命；證人謝珍改證稱：10
    0 年4 月1 日打電話向被告借錢，100 年4 月13日發簡訊給
    郭啟興後，沒有拿到甲基安非他命等語。惟觀之附件之通聯
    譯文內容，顯然無法看出被告與證人劉和昇等人談論之內容
    為金錢借貸。關於如附件編號1 所示通聯譯文之文意為何部
    分，被告於警詢時陳稱：不清楚等語（見偵卷第12頁），於
    偵查中陳稱：係劉和昇要借錢等語（見偵卷第150 頁），前
    後所述已有不同，核與證人劉和昇於本院審理中所證：通聯
    內容係指伊請被告幫忙購買毒品等語互有矛盾（見本院卷第
    56頁）；關於如附件編號2 所示通聯譯文之文意為何部分，
    被告於警詢中陳稱：係劉和昇要還錢等語（見偵卷第15頁）
    ，於偵查中及本院訊問時陳稱：係劉和昇要借錢，伊借劉和
    昇500 元等語（見偵卷第151 頁、本院卷第9 頁），前後所
    述顯然矛盾。關於如附件編號3 所示通聯譯文之文意為何部
    分，被告於警詢中陳稱：忘記了等語（見偵卷第17頁），於
    偵查及本院訊問時陳稱：伊向楊茹婷借款5,000 元等語（見
    偵卷第239 頁、本院卷第9 頁），前後所述不一，且核與證
    人楊茹婷於本院審理中所證：打電話向被告借款等語（見本
    院卷第61頁），明顯不符。倘若被告與證人劉和昇、楊茹婷
    、謝珍如附件所示之通聯譯文內容涉及單純之借貸，而借貸
    行為不涉及違法，則無論係何人要向何人借錢，或係何人要
    還錢，被告及證人劉和昇、楊茹婷、謝珍等人大可於電話中
    明白表示是為了借錢或還錢、要借或還多少錢、何時前往何
    處拿錢等，以免通話之對方不解其意而滋生誤會，無法達到
    通話之目的。且若係證人劉和昇等人向被告借款，則應係被
    告一方交付金錢予證人劉和昇等人即可，證人劉和昇又何須
    要求被告於借錢之外，還須配合：「你幫我裝2 」之其他行
    為；證人楊茹婷又何須在借錢之外，另於電話中表示：「你
    說現在東西好一點了」等語，以提醒被告此通電話係為了某
    種「東西」而來；證人謝珍又何須在電話中表示：「他錢已
    經給我了」，告知可以交錢給被告；復參以毒品交易屬違法
    行為，刑罰甚重，交易雙方為避免遭查獲，在電話中以暗語
    交談以規避查緝，已屬常情。再參以被告於偵查及本院審理
    中陳稱：伊與劉和昇沒有仇恨，與楊茹婷沒有糾紛，與劉和
    昇、楊茹婷、謝珍是朋友等語（見偵卷第150 、23 8頁、本
    院卷第10頁），證人劉和昇等3 人實無誣陷被告涉犯販毒重
    罪之動機及自陷偽證風險之必要，堪認如附件通聯譯文所載
    之內容，均係證人劉和昇等人向被告購買甲基安非他命之對
    話暗語，被告上開所辯不足採信，證人劉和昇等人前揭本院
    審理中證述，均係迴護被告之詞，尚不足採信。
  (四)邇來政府為杜絕毒品氾濫，毒害人民甚深，再三宣導教民眾
    遠離毒品、媒體之報導既深且廣，對於毒品之禁絕，應為民
    眾所熟悉。又政府對於查緝施用、轉讓及販賣毒品無不嚴格
    執行，且販賣毒品罪更係重罪，設若無利可圖，衡情一般持
    有毒品者，當不致輕易將持有毒品交付他人。況第二級毒品
    甲基安非他命價格不貲、物稀價昂，且販賣第二級毒品係違
    法行為，非可公然為之，亦無公定之價格，不論任何包裝，
    均可任意分裝增減分量，每次買賣價量，亦可能隨時依雙方
    間之關係深淺、資力、需求量及對行情之認知、來源是否充
    裕、查緝是否嚴緊，購買者被查獲時供述購買對象之可能性
    風險之評估等，因而異其標準，並隨時機動調整，非可一概
    而論，是販賣之利得，除經坦承犯行或價量俱臻明確外，委
    難查得實情，販賣之人從價差或量差中牟利方式雖異，其意
    圖營利之非法販賣行為則一，茍無任何利益可圖，被告實無
    甘冒風險，在與證人劉和昇、楊茹婷及謝珍均非至親之下，
    將毒品無償交付。從而，被告應有從中賺取差額利潤以圖利
    之意圖及事實，其主觀上確有牟利意圖，應堪認定。
  (五)綜上所述，被告所辯，不足採信。從而，本件被告販賣第二
    級毒品甲基安非他命之犯行，事證明確，均應依法論科。
二、論罪科刑：
  (一)查甲基安非他命係毒品危害防制條例第2 條第2 項第2 款所
    定之第二級毒品，依法不得持有、施用及販賣。被告於附表
    一編號1 至5 所示時地販賣上開毒品，核其所為，均係犯毒
    品危害防制條例第4 條第2 項之販賣第二級毒品罪。被告持
    有第二級毒品甲基安非他命之低度行為，均為販賣第二級毒
    品甲基安非他命之高度行為所吸收，均不另論罪。被告所犯
    上開5 罪其犯意各別，行為互殊，應分論併罰。爰審酌被告
    明知毒品戕害身心，向為政府嚴令禁止流通之違禁物，竟貪
    圖利益，任意販賣，加速毒品流通，戕害國人身心健康，犯
    罪所生危害嚴重，事後否認犯行，態度欠佳，販賣第二級毒
    品甲基安非他命予楊茹婷該次之數量較多；惟慮及被告每次
    販毒所得僅有數百元至數千元不等，犯罪所得尚非甚多等一
    切情狀，分別量處如附表主文欄所示之刑（含主刑及從刑）
    ，並依刑法第51條第5 款之規定定其應執行刑，以資懲儆。
  (二)扣案如附表二編號1 、2 所示之第二級毒品甲基安非他命，
    依毒品危害防制條例第18條第1 項前段規定，於附表一編號
    5 所示犯行之主文項下，宣告沒收銷燬之。扣案如附表二編
    號3 至5 所示之物，均為被告所有，業據被告於警詢中坦承
    不諱，且係供本件各次販賣甲基安非他命所用之物，均依毒
    品危害防制條例第19條第1 項前段之規定，於附表一所示犯
    行之主文項下，宣告沒收。另被告各次販賣甲基安非他命所
    得之1,000 元、500 元、5,000 元、1,000 元、500 元（合
    計8,000 元），應均依毒品危害防制條例第19條第1 項規定
    ，分別於附表一各次犯行之主文項下，宣告沒收，如全部或
    一部不能沒收時，均以其財產抵償之。至扣案之監視器1 組
    、大型空夾鏈袋1 包等物，雖均係被告所有，然被告於警詢
    中辯稱該監視器係作為通常監視錄影之用，該大型夾鏈袋係
    裝放文書資料之用等語，且查無證據足認與本案犯行有關聯
    性，爰均不諭知沒收。
據上論斷，應依刑事訴訟法第299 條第1 項前段，毒品危害防制
條例第4 條第2 項、第18條第1 項前段、第19條第1 項，刑法第
11條、第51條第5 款、第9 款，判決如主文。
本案經檢察官張媛舒到庭執行職務。
中    華    民    國    100   年    10    月    28    日
                    刑事第五庭  審判長法  官  李昆南
                                      法  官  陳盈吉
                                      法  官  方錦源
以上正本證明與原本無異。
如不服本判決應於收受本判決後10日內向本院提出上訴書狀，並
應敘述具體理由，如未敘述上訴理由者，應於上訴期間屆滿後20
日內補提理由書狀於本院（均須按他造當事人之人數附繕本）「
切勿逕送上級法院」。
中    華    民    國    100   年    10    月    28    日
                                      書記官  王珮樺
附表一
┌──┬────┬───────┬───────────┬──────────┐
│編號│購毒者  │交易時間/地點 │交易方式              │主文                │
├──┼────┼───────┼───────────┼──────────┤
│ 1  │劉和昇  │100 年3 月19日│劉和昇於100 年3 月19日│郭啟興販賣第二級毒品│
│    │        │17時許/       │13時2 分許持門號093188│，處有期徒刑柒年陸月│
│    │        │高雄市湖內區中│3502號行動電話撥打郭啟│，扣案如附表二編號3 │
│    │        │山路一段447 巷│興持用之門號0000000000│至5 所示之物，均沒收│
│    │        │27弄13號劉和昇│號行動電話，向郭啟興購│，未扣案販賣第二級毒│
│    │        │住處之巷口    │買甲基安非他命2 包共新│品所得新臺幣壹仟元沒│
│    │        │              │臺幣（下同）1,000 元。│收之，如全部或一部不│
│    │        │              │雙方談妥後，由郭啟興於│能沒收時，以其財產抵│
│    │        │              │右揭時地交付甲基安非他│償之。              │
│    │        │              │命2 包予劉和昇，並當場│                    │
│    │        │              │向劉和昇收取3,000 元（│                    │
│    │        │              │其中之2,000元係劉和昇 │                    │
│    │        │              │於前一日向郭啟興購買甲│                    │
│    │        │              │基安非他命2,000 元之欠│                    │
│    │        │              │款，此部分非起訴範圍，│                    │
│    │        │              │應由檢察官另行偵辦）。│                    │
├──┼────┼───────┼───────────┼──────────┤
│ 2  │劉和昇  │100 年3 月23日│劉和昇於100 年3 月23日│郭啟興販賣第二級毒品│
│    │        │晚間7 時3 分後│19時3 分許持門號093188│，處有期徒刑柒年肆月│
│    │        │之某時/       │3502號行動電話撥打郭啟│，扣案如附表二編號3 │
│    │        │高雄市湖內區中│興持用之門號0000000000│至5 所示之物，均沒收│
│    │        │山路一段447 巷│號行動電話，向郭啟興購│，未扣案販賣第二級毒│
│    │        │27弄13號劉和昇│買甲基安非他命1 包500 │品所得新臺幣伍佰元沒│
│    │        │住處之窗口    │元。雙方談妥後，由郭啟│收之，如全部或一部不│
│    │        │              │興於右揭時地交付甲基安│能沒收時，以其財產抵│
│    │        │              │非他命1 包予劉和昇，劉│償之。              │
│    │        │              │和昇於數日後，在左揭住│                    │
│    │        │              │處巷口交付1,000 元予郭│                    │
│    │        │              │啟興（其中之500 元係劉│                    │
│    │        │              │和昇於另日向郭啟興購買│                    │
│    │        │              │甲基安非他命之欠款，此│                    │
│    │        │              │部分非起訴範圍，應由檢│                    │
│    │        │              │察官另行偵辦）。      │                    │
│    │        │              │                      │                    │
├──┼────┼───────┼───────────┼──────────┤
│ 3  │楊茹婷  │100 年3 月25日│楊茹婷於100 年3 月25日│郭啟興販賣第二級毒品│
│    │        │下午某時/     │8 時54分許持門號095546│，處有期徒刑捌年，扣│
│    │        │高雄市湖內區民│6633號行動電話撥打郭啟│案如附表二編號3 至5 │
│    │        │生街142 號7 樓│興持用之門號0000000000│所示之物，均沒收，未│
│    │        │之2楊茹婷住處 │號行動電話，向郭啟興購│扣案販賣第二級毒品所│
│    │        │              │買甲基安非他命5,000 元│得新臺幣伍仟元沒收之│
│    │        │              │。雙方談妥後，由郭啟興│，如全部或一部不能沒│
│    │        │              │於右揭時地交付甲基安非│收時，以其財產抵償之│
│    │        │              │他命1 包5,000 元之甲基│。                  │
│    │        │              │安非他命予楊茹婷，並當│                    │
│    │        │              │場向楊茹婷收取5,000 元│                    │
│    │        │              │。                    │                    │
├──┼────┼───────┼───────────┼──────────┤
│ 4  │謝珍    │100 年4 月1 日│謝珍約於100 年4 月1 日│郭啟興販賣第二級毒品│
│    │        │上午某時/     │上午某時以不詳門號之電│，處有期徒刑柒年陸月│
│    │        │高雄市湖內區東│話撥打郭啟興持用之門號│，扣案如附表二編號3 │
│    │        │方路105 巷6 弄│0000000000號行動電話，│至5 所示之物，均沒收│
│    │        │4 號8 樓之1 謝│向郭啟興購買甲基安非他│，未扣案販賣第二級毒│
│    │        │珍住處附近之某│命1,000 元。雙方談妥後│品所得新臺幣壹仟元沒│
│    │        │超商外        │，由郭啟興於右揭時地交│收之，如全部或一部不│
│    │        │              │付甲基安非他命1 包1,00│能沒收時，以其財產抵│
│    │        │              │0 元之甲基安非他命予謝│償之。              │
│    │        │              │珍，並當場向謝珍收取1,│                    │
│    │        │              │000 元。              │                    │
│    │        │              │                      │                    │
├──┼────┼───────┼───────────┼──────────┤
│ 5  │謝珍    │100 年4 月13日│謝珍逾100 年4 月13日20│郭啟興販賣第二級毒品│
│    │        │22時許/       │十31分許持門號        │，處有期徒刑柒年肆月│
│    │        │高雄市湖內區東│0000000000號行動電話傳│，扣案如附表二編號1 │
│    │        │方路上某撞球場│送簡訊至郭啟興持用之門│、2 所示之物，均沒收│
│    │        │外            │號0000000000號行動電話│銷燬，扣案如附表二編│
│    │        │              │，原本要向郭啟興購買甲│號3 至5 所示之物，均│
│    │        │              │基安非命1,000 元，並表│沒收，未扣案販賣第二│
│    │        │              │示先支付500 元。郭啟興│級毒品所得新臺幣伍佰│
│    │        │              │於左揭時間抵達左揭地點│元沒收之，如全部或一│
│    │        │              │時，告知謝珍僅剩500 元│部不能沒收時，以其財│
│    │        │              │之甲基安非他命，經謝珍│產抵償之。          │
│    │        │              │同意後，當場支付500 元│                    │
│    │        │              │予郭啟興，郭啟興交付甲│                    │
│    │        │              │基安非他命1 包予謝珍。│                    │
└──┴────┴───────┴───────────┴──────────┘
附表二：
┌───┬────────┬──────┬───────┐
│編  號│物  品  名  稱  │數        量│備          註│
├───┼────────┼──────┼───────┤
│  1   │第二級毒品甲基安│貳包        │驗後淨重共零點│
│      │非他命          │            │參伍柒公克（包│
│      │                │            │裝袋貳只殘留微│
│      │                │            │量第二級毒品甲│
│      │                │            │基安非他命，難│
│      │                │            │以完全析離，一│
│      │                │            │併沒收銷燬。）│
├───┼────────┼──────┼───────┤
│  2   │第二級毒品甲基安│壹盒        │驗後淨重零點零│
│      │非他命          │            │陸陸公克（包裝│
│      │                │            │盒壹個殘留微量│
│      │                │            │第二級毒品甲基│
│      │                │            │安非他命，難以│
│      │                │            │完全析離，一併│
│      │                │            │沒收銷燬。）  │
├───┼────────┼──────┼───────┤
│  3   │門號○九八九○四│壹支（含SIM │              │
│      │二八○八號行動電│卡壹枚）    │              │
│      │話              │            │              │
├───┼────────┼──────┼───────┤
│  4   │塑膠鏟管        │壹支        │              │
├───┼────────┼──────┼───────┤
│  5   │空夾鏈袋（小）  │壹包        │              │
└───┴────────┴──────┴───────┘
附件：
┌──┬────┬─┬─┬─────────────────────┐
│編號│時  間  │Ａ│Ｂ│    通  話  內  容                        │
├──┼────┼─┼─┼─────────────────────┤
│ 1  │100 年3 │郭│劉│Ｂ：你幫我裝2 ，我回去拿3000元給你，含昨天│
│    │月19日13│啟│和│    是3 嗎？                              │
│    │時2 分35│興│昇│Ａ：我現在人在路竹撞球場呢。              │
│    │秒      │  │  │Ｂ：哭夭！你幾點要回去？                  │
│    │        │  │  │Ａ：我回去再幫你用。                      │
│    │        │  │  │Ｂ：你家都沒人嗎？                        │
│    │        │  │  │Ａ：沒有                                  │
├──┼────┼─┼─┼─────────────────────┤
│ 2  │100 年3 │郭│劉│Ｂ：拿5，明天有沒有關係？                 │
│    │月23日19│啟│和│Ａ：好。                                  │
│    │時3 分47│興│昇│Ｂ：幫我放在窗戶那邊。                    │
│    │秒      │  │  │Ａ：好                                    │
│    │        │  │  │Ｂ：謝謝！                                │
├──┼────┼─┼─┼─────────────────────┤
│ 3  │100 年3 │郭│楊│Ｂ：郭大哥！我那天去你那邊跟你說的，你忘記│
│    │月25日8 │啟│茹│    了嗎？                                │
│    │時54分38│興│婷│Ａ：怎樣！忘記了，你再說一次。            │
│    │秒      │  │  │Ｂ：你說現在東西好一點了，我說用5000。    │
│    │        │  │  │Ａ：喔！我聽懂了。                        │
│    │        │  │  │Ｂ：現在有嗎？                            │
│    │        │  │  │Ａ：有啊！                                │
│    │        │  │  │Ｂ：你現在拿過來給我。                    │
│    │        │  │  │Ａ：好。                                  │
├──┼────┼─┼─┼─────────────────────┤
│ 4  │100 年4 │郭│謝│Ｂ：你在幹什麼？                          │
│    │月1 日20│啟│珍│Ａ：撞球。                                │
│    │時30分33│興│  │Ｂ：早上我跟你拿的1000元還要喔！          │
│    │秒      │  │  │Ａ：好。                                  │
│    │        │  │  │Ｂ：他錢已經給我了，我現在要過去你家呢！  │
│    │        │  │  │Ａ：好，榮仔也在這邊。                    │
├──┼────┼─┼─┼─────────────────────┤
│ 5  │100 年4 │郭│謝│（簡訊）                                  │
│    │月13日20│啟│珍│我要一個但是先付五剩下的十六再給你好嗎謝謝│
│    │時31分49│興│  │                                          │
│    │秒      │  │  │                                          │
└──┴────┴─┴─┴─────────────────────┘
附錄論罪科刑法條：
毒品危害防制條例第4 條第2 項
製造、運輸、販賣第二級毒品者，處無期徒刑或7年以上有期徒
刑，得併科新臺幣700 萬元以下罰金。